【裁判字號】    88,交易,140
【裁判日期】    890524
【裁判案由】    過失致死
【裁判全文】
臺灣士林地方法院刑事判決                        八十八年度交易字第一四號
    公  訴  人  臺灣士林地方法院檢察署檢察官
    被      告  甲○○
    選任辯護人  李振燦
右列被告因過失致死案件，經檢察官提起公訴 (八十八年度偵字第二六八四號)，本
院判決如左：
    主  文
甲○○因過失致人於死，處有期徒刑壹年。
    事  實
一、甲○○於民國八十八年一月十三日上午五時十分許（起訴書誤載為五時四十分）
    ，駕駛車號ＥＧ─四四七五號自用小客貨車，沿台十五線北八公路，由台北往八
    里方向，行至台北縣八里鄉大崁腳三七─一號前二百四十公尺時，應注意並能注
    意當時下雨，視線不良，應減低速度，注意車前狀況並隨時採取必要安全措施，
    且該路段速限為時速四十公里，而依當時天侯雨、夜間有照明、路面濕潤無缺陷
    、道路無障礙、視距良好等一切情狀，顯無不能注意之情形，詎甲○○疏於注意
    ，在內側車道以時速八十公里超速行駛，且行車中仍在使用行動電話，全未注意
    前方狀況，致其右前車頭撞擊騎乘腳踏車外出蒐集餿水之張金蓮，並將之拖行二
    百四十公尺，仍渾然不知，致張金蓮全身多處挫傷、骨折引發外傷性休克而死亡
    ，嗣經路人丙○○於同日五時三十五分許經過上址發現張金蓮臥倒該處，經報警
    後循線查獲。
二、案經張金蓮之子乙○○訴由台北縣警察局蘆洲分局報請台灣士林地方法院檢察署
    檢察官偵查起訴。
    理  由
一、訊據被告甲○○就右揭犯罪事實坦承不諱，又被害人張金蓮確因本件車禍致全身
    多處挫傷、骨折引發外傷性休克而死亡，業據檢察官督同法醫相驗，製有驗斷書
    、相驗屍體證明書及勘驗筆錄在卷足憑，復有道路交通事故調查報告表一份、照
    片及被告所駕前開肇事車輛於案發現場所遺留之右前方向燈罩一個、破裂之燈殼
    三個、餿水桶一個扣案可憑，且經本院履勘現場，製有勘驗筆錄並命臺北縣警察
    局蘆洲分局員警繪製肇事現場草圖一份及拍攝現場照片二十二張附卷可稽。按行
    車速度，依標誌之規定；汽車行駛時，駕駛人應注意車前狀況，並隨時採取必要
    之安全措施，道路交通安全規則第九十三條第一項第一款、第九十四條第三項定
    有明文。被告駕駛汽車自當遵守上開之規定，而依當時天侯雨、夜間有照明、路
    面濕潤無缺陷、道路無障礙、視距良好等一切情狀，顯無不能注意之情形，被告
    竟於上開時地開車使用行動電話疏未注意車前狀況，又超速行駛而肇事，顯有過
    失，本件送經臺灣省台北縣區車輛行車事故鑑定委員會鑑定及臺灣省車輛行車事
    故覆議鑑定委員會覆議結果亦同此認定，此有該委員會八十八年十一月四日北鑑
    字第八八八二八號函及該覆議委員會八十九年三月二十一日府覆議字第八八二○
    ○四號函附之覆議意見書各一份在卷可憑，且其過失行為與被害人之死亡結果間
    有相當因果關係。是被告罪行明確，應予依法論科。
二、另前開臺灣省台北縣區車輛行車事故鑑定委員會鑑定意見雖認：「甲○○駕駛自
    小客貨車行經肇事地超速行駛又開車使用行動電話及疏於注意車前狀況，該車右
    前大燈處追撞同向死者張金蓮腳踏車後載左側餿水桶，腳踏車遭由後高速撞擊，
    死者身體後仰跌落於自小客貨車右側引擎蓋上，死者頭蓋骨撞毀該自小客車右前
    擋風玻璃，因該自小客貨車車速快，死者因而黏附於該車前擋風玻璃處，被拖載
    二百餘公尺後自該車滾落於道路中央之陳屍處，右腳雨鞋亦掉落於陳屍處附近，
    死者滾落於地面後尚拖行一段距離致身上有拖擦痕跡。」，惟本案被告所駕前開
    肇事車輛經本院囑託臺北縣警察局鑑定，經該局刑警隊鑑識人員採證，該車內外
    可能留有血跡處所經以O-TOLIDINE測試，均呈陰性反應（未有血跡反應），有該
    局八十八年七月二日八八北警刑字第四六二三號函附卷可憑，若被害人係頭蓋骨
    撞毀該自小客貨車右前擋風玻璃，則必有大量血跡滴落車內，而非毫無血跡反應
    之理；再者，被告自白當時車速八十公里，行進二百四十公尺需時一○．八秒，
    且依現場及相驗照片顯示被害人之頭部、肢體及衣褲均有顯著拖行磨擦傷痕，認
    確係遭肇事車輛拖行所致，而非被害人卡在破裂之右側擋風玻璃中，再遭拖棄置
    於馬路中內，亦有內政部警政署刑事警察局八十八年八月二十六日（八八）刑醫
    字第八四一○四號函可憑，且前開臺灣省車輛行車事故覆議鑑定委員會覆議意見
    書亦未認被害人有頭蓋骨撞毀該肇事車輛右前擋風玻璃，死者因而黏附於該車前
    擋風玻璃處，被拖載二百餘公尺後自該車滾落於道路中央之陳屍處之事實，是尚
    無確切證據足以證明臺灣省台北縣區車輛行車事故鑑定委員會前開鑑定意見與事
    實相符，併此敘明。
三、核被告所為係犯刑法第二百七十六條第一項過失致人於死罪。爰審酌被告前有侵
    占、贓物、妨害兵役等前科，品性不佳，竟因超速行駛及行車中仍在使用行動電
    話肇事之過失程度，所生危害，尚未賠償被害人家屬之損害及犯罪後坦承犯行不
    諱，已有悔意等一切情狀，量處如主文所示之刑示懲。
據上論斷，應依刑事訴訟法第二百九十九條第一項前段、刑法第二百七十六條第一項
，罰金罰鍰提高標準條例第一條前段，判決如主文。
本案經檢察官黃惠玲到庭執行職務
中    華    民    國      八十九        年      五      月    二十四    日
                                  臺灣士林地方法院刑事第二庭
                                      法  官  許  永  煌
右正本證明與原本無異。
如不服本判決，應於判決送達後十日內，向本院提出上訴狀。
                                      書記官  黃  秀  雲
中    華    民    國      八十九        年      五      月    二十五    日
附錄本案論罪科刑法條全文：
刑法第二百七十六條第一項
  因過失致人於死者，處二年以下有期徒刑、拘役或二千元以下罰金。


司法院資訊處製作；財團法人民間司法改革基金會備份。
